JUAN MANUEL GRAJALES URQUIJO

INGENIERO DE SISTEMAS

(57) 312-2954306

🔀 juan.grajalesu@gmail.com

Medellín, Colombia

LINKS

LinkedIn

GitHub

Portfolio

PERFIL PROFESIONAL

Ingeniero de Sistemas enfocado en el desarrollo frontend. Entusiasmado por el aprendizaje continuo y la búsqueda de soluciones innovadoras, dispuesto a compartir ideas y trabajar en un entorno colaborativo para alcanzar objetivos comunes. Ansioso por contribuir con experiencia y creatividad en un entorno dinámico y desafiante.

EXPERIENCIA

TUYA S.A.

FRONTEND ENGINEER

ABRIL 2024-ACTUAL

- Plataforma de autogestión: Desarrollo y mantengo la web para la autogestión de los clientes en el área de cobranza de la compañía, logrando un incremento notable en los índices de autogestión.
- Portal de soluciones e pago: Lidero el desarrollo de un nuevo portal de soluciones de pago, ofreciendo a los clientes una experiencia optimizada, reduciendo en promedio 2 minutos entre cada gestión en comparación con la versión anterior.
- Sistema de localización: Implementé un sistema interno para la localización de clientes sin identificación, mejorando procesos de verificación y seguimiento.

PREVALENTWARE

FRONTEND ENGINEER

JUNIO 2023-ABRIL 2024

- Desarrollo a medida: Implementé software personalizado para clientes de diversos sectores, incluyendo soluciones para la planificación de recursos empresariales (ERP).
- Gestión integral de la información: Administré la información clave de los clientes, permitiendo a las empresas optimizar sus procesos internos y mejorar la experiencia del usuario.
- Estandarización de datos: Desarrollé datos maestros para gestionar elementos críticos en las aplicaciones, simplificando su creación y mantenimiento,

EDUCACIÓN

Ingeniería de Sistemas

Medellín, Antioquia Universidad de Antioquia 2018 - 2024

HABILIDADES

React

NextJS

Typescript

Tailwind

SCRUM

HTML

CSS

GraphQL

AWS

Git

Node

SOL

IDIOMAS

Inglés - B1

Español - Nativo

SYSDATEC

FRONTEND ENGINEER

MARZO 2023-MAYO 2023

- Optimización de procesos: Desarrollé e implementé soluciones de código que optimizaron la gestión de archivos, incrementando significativamente la productividad general.
- Innovación en aplicaciones: Diseñé aplicaciones interactivas para administrar procedimientos PQRS, simplificando el archivo, seguimiento y respuesta, lo que mejoró la comunicación y resolución de incidencias tanto para usuarios internos como externos.
- · Liderazgo tecnológico: Encabecé el diseño e implementación de un panel de análisis en tiempo real, brindando a los equipos una visualización clara e intuitiva de los datos para una toma de decisiones informada.

PROYECTOS

Comunidad Web3forU: La comunidad se enfoca en el aprendizaje de desarrollo web, ciberseguridad, ciencia de datos y blockchain, además damos charlas mensuales para mantener a la comunidad informada y fomentar el aprendizaje; hago parte del equipo siendo tutor de desarrollo web.

OldWave: Desarrollo de un e-commerce de ropa de segunda mano, implementando testing, desarrollo continuo y despliegue continuo.

Generador de Sitios Web en la Nube: Desarrollo de una aplicación basada en servicios en la nube para la creación de páginas web genéricas, esta permite a los clientes exhibir productos y a los administradores gestionar información del sistema.

CURSOS

REACTJS ADVANCED WEB SECURITY (OWASP) OPTIMIZATION AND DEPLOY TO PRODUCTION

ENERO 2023 | Platzi ENERO 2023 | Platzi ENERO 2023 | Platzi

GRAPHOL (FRONTEND BASED) JAMSTACK AUTENTICATION INTERNATIONALIZATION

ENERO 2023 | Platzi ENERO 2023 | Platzi ENERO 2023 | Platzi ENERO 2023 | Platzi